# 求助陈版：关于同一控制下企业合并会计处理

提问人：雪落星空 时间：2020-04-16 22:08:31
B、C公司分别为A公司控制下的两家子公司，B公司于 2019 年 3 月 1 日以 200 万现金对价自A公司取得C公司100%股权，B、C公司所有者权益构成如下：
B公司C公司项目合并日金额 2018 年末股本1,000.00股本200.00200.00资本公积-股本溢价150.00盈余公积20.0010.00未分配利润800.00未分配利润300.00200.00合计1,950.00合计520.00410.002018年末合并抵消分录：
①权益抵消
借：股本 200
盈余公积 10
未分配利润 200
贷：资本公积-股本溢价 410
②一体化原则调整
借：资本公积-股本溢价 210
贷：盈余公积 10
未分配利润 200
问题：（ 1 ）以上会计分录是否正确？权益抵消被合并方权益调整到资本公积-股本溢价的原理是什么？
（ 2 ）①权益抵消分录中，贷方科目为何是“资本公积-股本溢价”？
（ 3 ）一体化原则调整金额是不是以合并报表中资本公积-股本（资本）溢价为限?

回答人：chenyiwei
1 、抵销分录基本合理，更简单的抵消方法是：借：股本 200 ，贷：资本公积——资本溢价 200 ；借：盈余公积10 ，贷：未分配利润 10
2 、因为 2018 年末尚无对C的长期股权投资，可以看作 2018 年度的追溯合并是实控人对本合并主体的一项资本性投入，然后到 2019 年内支付的股权购买价款是对实控人的分配。
3 、实际上不应在合并报表层面以资本公积-股本（资本）溢价为限。